# 长投联营企业的附注勾稽关系

提问人：liuzixiao 时间：2023-02-06 22:30:13
如图所示，请问： 1 、对联营企业权益投资的账面价值一定是与按持股比例计算的净资产份额一致吗，有没有不一致的特殊情况；
2 、如果不一致是否意味着长投的账务处理有问题；
请陈老师帮忙解答一下
1.png
(183.16 KB, 下载次数: 2)
2023-2-6 22:21 上传

回答人：chenyiwei
这两者在很多情况下是不一致的，例如投资成本中包含内含商誉因素的影响、未实现顺流交易损益的影响等。
在“在其他主体中的权益”的附注中对重要联营合营企业要求披露如主帖所述的调节表，也是这个原因。